ro-RO: Evaluarea cu stele a căștilor de către Virginia Tech: 0; 1; 2; 3; 4; 5; Altele
pt-BR: Virginia Tech Helmet classificação por estrelas: 0; 1; 2; 3; 4; 5; Outro
nb: Virginia Tech Helmet-stjernevurdering: 0; 1; 2; 3; 4; 5; Annet
tr: Virginia Tech kask yıldız derecesi: 0; 1; 2; 3; 4; 5; Diğer
hr-HR: Virginia Tech kaciga ocjena zvjezdica: 0; 1; 2; 3; 4; 5; Ostalo
it: Valutazione in stelle del casco secondo Virginia Tech: 0; 1; 2; 3; 4; 5; Altro
ko: 버지니아텍 헬멧 별 등급: 0; 1; 2; 3; 4; 5; 기타
sl-SI: Ocena z zvezdicami za čelado po Virginia Tech: 0; 1; 2; 3; 4; 5; Drugo
zh-CN: 弗吉尼亚理工大学头盔星级评分: 0; 1; 2; 3; 4; 5; 其他
zh-TW: 維吉尼亞理工大學頭盔星級評等: 0; 1; 2; 3; 4; 5; 其他
el: Βαθμολογία με αστέρια κράνους Virginia Tech: 0; 1; 2; 3; 4; 5; Άλλο
bg-BG: Оценка със звезди на каска по системата Virginia Tech: 0; 1; 2; 3; 4; 5; Друго
pl: Ocena gwiazdkowa kasku Virginia Tech: 0; 1; 2; 3; 4; 5; Inne
nl: Virginia Tech helm sterrenbeoordeling: 0; 1; 2; 3; 4; 5; Overige
sv: Virginia Tech:s stjärnklassificering för hjälmar: 0; 1; 2; 3; 4; 5; Övrigt
hu: Virginia Tech sisak csillagos értékelése: 0; 1; 2; 3; 4; 5; Egyéb
en: Virginia Tech helmet star rating: 0; 1; 2; 3; 4; 5; Other
sk-SK: Hodnotenie prilieb Virginia Tech hviezdičkami: 0; 1; 2; 3; 4; 5; Iné
fi: Kypärän Virginia Techi -tähtiluokitus: 0; 1; 2; 3; 4; 5; Muu
es: Calificación de estrellas de cascos de Virginia Tech: 0; 1; 2; 3; 4; 5; Otro
fr: Note en étoiles du casque selon Virginia Tech: 0; 1; 2; 3; 4; 5; Autre
de: Virginia-Tech-Helmsternebewertung: 0; 1; 2; 3; 4; 5; Sonstiges
ru: Рейтинг безопасности шлема Virginia Tech: 0; 1; 2; 3; 4; 5; Другое
cs: Hvězdičkové hodnocení pro helmy Virginia Tech: 0; 1; 2; 3; 4; 5; Jiné
vi: Mũ bảo hiểm Virginia Tech được xếp hạng sao: 0; 1; 2; 3; 4; 5; Khác
ja: Virginia Techヘルメット星評価: 0; 1; 2; 3; 4; 5; その他
pt-PT: Classificação por estrelas do capacete Virginia Tech: 0; 1; 2; 3; 4; 5; Outro
da: Virginia Tech-stjernebedømmelse for hjelm: 0; 1; 2; 3; 4; 5; Andet
lt-LT: Virdžinijos technikos universiteto šalmo žvaigždučių įvertinimas: 0; 1; 2; 3; 4; 5; Kita
th: การให้คะแนนดาวของหมวกกันน็อคเวอร์จิเนียเทค: 0; 1; 2; 3; 4; 5; อื่นๆ